Kasper de Jong

Creative Developer

Ik ben een student aan de Hogeschool Rotterdam. De opleiding die ik doe is CMGT, Creative Media & Game Technologies. En ik zoek een frontend development stage, waarin ik mijn creativiteit kan uiten en een waardevolle bijdrage kan leveren. Ik heb ervaring met HTML/CSS, Javascript, React, Laravel, Express, PHP, en Fullstack web development.



Werkervaring

Hogeschool Rotterdam

Peercoach

hogeschool Rotterdam, Wijnhaven 99

September 2024 - heden

Ik kon deze baan doen, doordat ik mijn **propedeuse** heb gehaald in het eerste jaar. Ik geef extra hulp aan de eerstejaars CMGT. Ik help ook bij open dagen en bij sportdagen bijvoorbeeld. Deze baan bevat vooral helpen met code en het zijn van een vertrouwenspersoon die kan helpen bij de eerstejaars vakken.

https://www.hogeschoolrotterdam.nl/

Swimmin'

Zwem instructeur

Westersingel, Ringdijk

September 2023 - December 2023

Ik gaf tijdens deze baan zwemles aan kinderen van 4-6 jaar. Ik werkte op de Zaterdag van 8:15 tot 14:30. Tijdens deze dagen had ik 8 groepen van een paar kinderen die wij goed de aandacht en tijd gaven om te leren zwemmen. Ik had hierbij leiderschapsvermogen en geduld nodig.

https://swimmin.nl/

Educatie

Hogeschool Rotterdam

Creative Media & Game Technologies Voltijd opleiding

September 2023 - heden

https://cmgt.hr.nl/

Melanchthon Schiebroek

HAVO

8 gemiddeld

Middelbaar onderwijs

2017 - 2022

Ik heb mijn HAVO-diploma gehaald met 5 jaar VWO en de opleiding afgemaakt met 1 jaar havo 5.

Vaardigheden

HTML/CSS

React

Javascript

Express

Laravel

Design

Basgitaar

Interesses

Basgitaar, Boulderen, Muziek, Sport, Games

Certificaten

Propedeuse

CMGT, Hogeschool Rotterdam

2024

Havo Diploma - Economie & Maatschappij

Talen

Nederlands

Engels

Duits



Spaans